# **VALENTINA PEREZ**

## Full Stack Developer I Front End Developer

https://www.linkedin.com/in/valentina-perez-077611214/ I https://github.com/Vvalentinaperez valentinaperez23072001@gmail.com

#### **SOBRE MI**

Soy un apasionado desarrollador web con experiencia destacada en tecnologías clave como Javascript, React, Redux, Express, MySQL y Node.js. Mi formación incluye un riguroso programa en Soy Henry, donde adquirí habilidades sólidas y conocimientos profundos para enfrentar desafíos complejos en el desarrollo web. Con un enfoque proactivo y orientado a resultados, estoy comprometido a impulsar soluciones innovadoras y eficientes en entornos dinámicos de desarrollo

#### **EXPERIENCIAS**

**Rizobacter,** Pergamino: *Pasante en Marketing Digital* 

ENERO 2020 - MARZO 2020

Administración de Páginas Web y Redes Sociales, Creación de Contenido, Data Entry y Control de Stock.

Estética FyV, Pergamino: Community Manager y Atención al Cliente

ABRIL 2020 - AGOSTO 2023

Manejo en Redes Sociales a nivel empresarial, Diseño de Estrategias, Atención al Cliente,

Manejo de Agendas, Control de Caja (pagos con tarjetas, efectivo y billeteras virtuales).

Accesorios FV, Pergamino: *Recepcionista y Community Manager*NOVIEMBRE 2022 - AGOSTO 2023

Administración de Redes Sociales, Diseño de Estrategias, Creación de Contenido, Atencion al Cliente, Manejo de Agendas, Data Entry.

#### **EDUCACIÓN**

**Curso Marketing Digital,** Online: *Community Manager* 

ENERO 2020 - MAYO 2022

Marketing Digital para Negocios, Redes Sociales e Influencers. Photoshop, Illustrator, Wordpress, Word, Excel.

Soy Henry, Online: Full Stack Developer

AGOSTO 2023 - NOVIEMBRE 2023

Con más de 800 horas de programación con foco en proyectos reales. Adquirí competencia en varias tecnologías de desarrollo web.

Aptitudes: Javascript, React.js, Redux, Express.js, Node.js, Sequelize, HTML, CSS, PostgreSQL, Next.js.

#### **PROYECTOS**

Rick and Morty: Aplicación de los Personajes

Desarrollé una aplicación interactiva que utiliza una API externa de la serie "Rick and Morty". La aplicación permite explorar y conocer a fondo a los personajes de la serie, proporcionando detalles sobre sus características y antecedentes.

**Pokemones:** *Proyecto Individual en Soy Henry* 

La plataforma permite visualizar detalles exhaustivos de todos los Pokémon existentes y, además, ofrece la capacidad de crear nuevos Pokémon personalizados. Implementé tecnologías como React para la interfaz de usuario y una base de datos para almacenar y recuperar la información de los Pokémon, proporcionando así una experiencia completa y personalizable para los entusiastas de estas criaturas.

**Black Group Design:** Ecommerce de Muebles y Diseño de Ambientes

Participé en la creación de un robusto ecommerce para Black Group Design, especializado en la venta de muebles y diseño de ambientes. La aplicación incluye funcionalidades como la integración con Mercado Pago para facilitar las transacciones, inicio de sesión y registro a través de Google para una experiencia de usuario más fluida, así como vistas personalizadas para usuarios y un completo dashboard administrativo.

## INFORMACIÓN ADICIONAL

### Lenguajes de Programación

- Javascript (2 años)
- HTML/CSS (2 años)
- Vite/React (1 año)
- Redux (1 año)
- Express (1 año)
- Node.js (2 años)
- Tailwind/Bootstrap (½ año)
- Next.js (½ año)
- Database: PostgreSql, MySql (½ año)
- Scrum (1 año)